

Gregorio La Gamba

Project Manager &
Business Analyst

Come contattarmi:

Mobile:

+39 393 6243447

Email:

gregoriolagamba@gmail.com

LinkedIn:

@gregoriolagamba

Indirizzo:

via Campomolon, 8 20043 Vanzago (MI)

Website:

https://gregoriolagamba.github.io/

Profilo personale

Sono un Project Manager e un Business Analyst con 10 anni di esperienza nella gestione di attività e team (in ambito Telco, Finance ed Utilities) e 6 anni di pregressa esperienza come analista programmatore e team leader su progetti in contesti JavaEE e Oracle.

Appassionato da tutto ciò che riguarda innovazione e nuove tecnologie, mi sono avvicinato da poco più di un anno al mondo delle criptovalute, studiando e approfondendo in autonomia le tematiche relative al trading, alla blockchain e ai suoi possibili contesti di applicazione.

Esperienze professionali *

04/2015 - in corso

Lynx S.p.A. Project Manager

01/2014 - 04/2015

Reply S.p.A. Senior Consultant

09/2012 - 01/2014

Accenture Technology Solutions Software Eng. Ass. Manager

01/2011 - 08/2012

Accenture Technology Solutions Systems Analyst

04/2008 - 01/2011

Italtel S.p.A. Software Engineer

10/2005 - 03/2008

H2i s.r.l. Analista programmatore

CRM Salesforce Oracle Web Apps tools Project Management Java EE HTML, CSS e JavaScript

Competenze professionali

Istruzione e formazione

Università della Calabria

07/2005

Laurea in Ingegneria informatica

 Orientamento elettronica e telecomunicazioni

Ordine degli ingegneri della provincia di Cosenza

11/2005 Abilitazione alla professione di Ingegnere

 Iscritto all'Ordine degli Ingegneri della provincia di Milano dall'anno 2008 all'anno 2016 (sez. A, n. 26646)

Competenze personali

Competenze comunicative

Nelle esperienze lavorative passate e attuali, ho avuto la possibilità di acquisire buone capacità relazionali, maturando un'ottima esperienza nel lavorare in team e nella gestione dello stress in situazioni critiche.

Competenze organizzative

Ho acquisito nel tempo buone capacità di organizzazione e gestione delle risorse, indirizzando le attività secondo le diverse attitudini delle singole risorse e convogliando gli sforzi del gruppo di lavoro per il raggiungimento dell'obiettivo.

Lingue Straniere

Lingua inglese

Conoscenza di base

Lingua Francese

Conoscenza di base

^{*} Maggiori dettagli sulle attività svolte e sulle competenze acquisite sono presenti sul profilo LinkedIn, indicato nelle informazioni di contatto o accessibile tramite il QR Code posto in alto a destra.